【裁判字號】    92,簡上,389
【裁判日期】    920926
【裁判案由】    傷害
【裁判全文】
臺灣高雄地方法院刑事判決                        九十二年度簡上字第三八九號
    上  訴  人  臺灣高雄地方法院檢察署檢察官
    被      告  甲○○
右列被告因傷害案件，不服本院簡易庭中華民國九十二年六月十一日九十二年度簡字
第二五七號第一審簡易判決（聲請簡易判決處刑案號：臺灣高雄地方法院檢察署九
十一年度偵緝字第一一六號），提起上訴，本院合議庭第二審判決如左：
    主  文
上訴駁回。
    事實及理由
一、本案經本院審理結果，除證人葉建甫於本院之證言（參九十一年十一月二十九日
    訊問筆錄）應予補充外，認第一審判決被告甲○○觸犯刑法第二百七十七條第一
    項之傷害罪，判處有期徒刑三月，並諭知易科罰金之折算標準，認事用法及量刑
    均無不當，應予維持，並引用第一審判決書（含聲請簡易判決處刑書）記載之事
    實、證據及理由（如附件）。
二、上訴人上訴意旨指摘原判決量刑太輕云云。按法官於有罪判決中，究應如何量處
    罪刑，為實體法賦予審理法官裁量之刑罰權事項，法官行使此項裁量權，自得依
    據個案情節，參諸刑法第五十七條所定各款犯罪情狀之規定，於該法定刑度範圍
    內，基於合義務性之裁量，量處被告罪刑。本院以為，量刑之裁量權，乃憲法所
    保障法官獨立審判之核心，法院行使此項裁量權，亦非得以任意或自由為之，仍
    應受一般法律原理原則之拘束，即仍須符合法律授權之目的、法律秩序之理念、
    國民法律感情及一般合法有效之慣例等規範，尤其應遵守比例原則及平等原則之
    意旨，否則即可能構成裁量濫用之違法（另參見最高法院八十六年度台上字第七
    六五五號判決）。亦即如非有裁量逾越或裁量濫用之明顯違法情事，自不得擅加
    指摘其違法或不當，即使上級法院對下級法院裁量權之審查，亦應同此標準，此
    不僅在保障法官不受任何制度外之不當干涉，更保障法官不受制度內的異質干涉
    ，此方符憲法第八十條所宣示獨立審判之真義。原審既已參酌刑法第五十七條所
    列各款情形予以量刑，是其量刑已屬妥適，自不得以僅因上訴人所稱量刑過輕即
    認原審刑罰裁量權之行使有何違法不當之處，是以，上訴意旨請求撤銷原判決，
    改諭知較重之罪刑，自無理由，應予駁回。
三、本件被告經合法傳喚無正當理由不到庭，爰不待其陳述逕行判決。
據上論結，應依刑事訴訟法第四百五十五條之一第一項、第三項、第三百七十三條、
第三百七十一條、第三百六十八條，判決如主文。
中      華      民      國    九十二    年      九      月    二十六    日
                              臺灣高雄地方法院刑事第十五庭
                                  審判長法  官  李淑惠
                                        法  官  呂憲雄
                                        法  官  黃呈熹
右正本證明與原本無異。
不得上訴。
                                        書記官  梁瑜玲
中      華      民      國    九十二    年      九      月    二十六    日
【附錄本判決論罪科刑法條】
中華民國刑法第二百七十七條
傷害人之身體或健康者，處三年以下有期徒刑、拘役或一千元以下罰金。
犯前項之罪因而致人於死者，處無期徒刑或七年以上有期徒刑；致重傷者
，處三年以上十年以下有期徒刑。


司法院資訊處製作；財團法人民間司法改革基金會備份。
